【裁判字號】    89,易,933
【裁判日期】    890804
【裁判案由】    毀損
【裁判全文】
臺灣臺南地方法院刑事判決                          八十九年度易字第九三三號
    公  訴  人  臺灣臺南地方法院檢察署檢察官
    被      告  丙○○
右列被告因毀損案件，經檢察官聲請簡易判決處刑（八十九年度偵字第一○七八號）
，本院認不宜適用簡易程序，改依通常程序審理，判決如左：
    主  文
丙○○損壞如附表所示之物，足以生損害於他人，處拘役伍拾玖日，如易科罰金，以
參佰元折算壹日。
    事  實
一、丙○○與其男友乙○○間有感情糾紛，於民國八十八年十二月二十四日下午三時
    四十分許，因乙○○在臺南縣七股鄉○○村○○○段三三八─十一─十二號甲○○所經營之賓海城海釣場施作圍牆工程，竟基於毀損乙○○之意圖，先自行駕駛
    乙○○所有車號Ｎ七－九四二二號自用小貨車，以倒車方式將該車後車斗駛入賓
    海城海釣場之魚池內，再下車自車頭處將該車完全推入魚池（丙○○涉嫌毀損乙○○自用小貨車部份，未據被害人乙○○提出告訴），其推車入池之時，甲○○
    之妻李唐幼（起訴書誤載為甲○○之子）曾嘗試勸阻丙○○之行為，惟丙○○雖
    明知該貨車掉入池內後，可能造成油汙外洩污染魚池，並導致魚類死亡，仍繼續
    將貨車推入池中，致油污外洩造成魚池污染，使魚池內所飼養之魚類陸續死亡，
    迄同月二十七日止，共有如附表所示之魚類死亡，足以生損害於甲○○，致其損
    失約新臺幣（下同）六千九百十元。
二、案經甲○○訴由臺南縣警察局佳里分局報告臺灣臺南地方法院檢察署檢察官偵查
    起訴。
    理  由
一、訊據被告丙○○固坦承將前開貨車駛入告訴人甲○○所有之魚池內，惟矢口否認
    有何毀損犯行，辯稱：伊當時係預備將乙○○之貨車開回去，因倒車不慎始開入
    魚池中，並非故意將貨車推入魚池內；且當天晚間有寒流來襲，告訴人所飼養之
    魚類多係凍死，並非全部因油汙污染致死云云。經查：被告不顧勸阻，先以倒車
    方式，將前開貨車之後車斗部份倒入魚池中後，始下車自車頭將全車推入水中之
    情，業據證人即告訴人之妻李唐幼於警訊中陳述明確；而上開小貨車之車身已全
    部進入水中，淹沒至車頭擋風玻璃下緣，有現場照片附於警訊筆錄中可稽，衡諸
    倒車入水時，車身將因水之浮力而受阻，必須加油產生動力始能推進，另一方面
    ，汽車之排氣管與進氣道進水時，汽缸將因缺乏空氣混合汽油以供燃燒，因而造
    成熄火，對照前述小貨車已經大半沒入水中之情況，顯然不可能以汽車自身動力
    倒車至該等水深之處，本院因認證人李唐幼所述被告係於車頭將該車推入水中等
    語為可採；又該魚池邊緣係成斜坡，若係倒車不慎落水，則於發現入水時，應有
    足夠時間改為前進檔將車開出，被告不此之圖，仍繼續倒車入水，顯係故意將該
    貨車開入水中，所辯係因倒車不慎將車開入水中云云，自屬臨訟卸責之詞，不足
    採信。告訴人於偵訊及本院審理時，雖陳稱被告將車子推入水中之後，造成魚類
    陸續死亡，總計約六百多斤，損失約十三萬元等語，然告訴人並未提出事證以實
    其說，且本院亦無法認定八十八年十二月二十七日以後死亡之魚類與被告所造成
    之油汙污染間，是否存有因果關係，因以告訴人於警訊中所提出如附表所示之死
    亡魚類數量，作為告訴人之損失。末查，經本院自網際網路下載八十八年十二月
    氣候資料，顯示該月二十二日間，臺南地區確有寒流來襲，最低溫在攝氏十度以
    下，然其後氣溫即告回升，至該月二十四日時，已回升至約攝氏十二、三度，若
    有發生寒害之可能，應不致於在相對較高溫之日發生；且寒害係因魚池水溫過低
    導致魚類凍死，一般情形下多係魚類同時間大量死亡，而本件之魚類係於陸續地
    小批死亡，與寒害之情形亦顯然不符，被告所辯告訴人魚類死亡係因寒害所致云
    云，亦非屬實。本院事證已臻明確，被告犯行可以認定。
二、按汽車進入水中後，油汙可能外洩造成污染，以及油汙污染將造成池水中所飼養
    之魚類死亡，均為一般人應有之常識，被告為心智正常之成年人，對於前開常識
    自應知悉，而被告既已認識將汽車推入他人魚池中，可能造成魚類死亡之損害，
    且經他人勸阻後仍執意將汽車推入魚池中，則該損害之發生並不違背被告意思，
    復堪認定，則被告雖本意在損壞案外人乙○○之貨車，然其所為仍屬本於不確定
    之故意而犯刑法第三百五十四條之罪。爰審酌被告因與男友間有感情糾紛，意圖
    損壞男友之所有物以懲罰之，竟不顧因而造成第三人損害之後果，將男友之貨車
    推入水中，導致告訴人所飼養之魚類大量死亡，足以生損害於告訴人，於犯罪後
    又否認犯行，且拒絕賠償告訴人之損失，顯無悔意等一切情狀，量處如主文所示
    之刑，並諭知易科罰金折算標準，以資懲儆。
據上論斷，應依刑事訴訟法第四百五十二條、第二百九十九條第一項前段，刑法第三
百五十四條、第四十一條，罰金罰鍰提高標準條例第一條前段、第二條，判決如主文
。
本案經檢察官周文祥到庭執行職務。
中    華    民    國      八十九    年      八        月      四        日
                              臺灣臺南地方法院刑事第四庭
          法  官  吳  坤  芳
右正本證明與原本無異。
如不服本判決，應於判決送達後十日內向本院提出上訴狀( 應附繕本 )。
                                      書記官  馬  愛  君
中    華    民    國      八十九    年      八        月      四        日
 附表：（以下重量單位為台斤，貨幣單位為新臺幣）
┌──────┬────┬─────┬──────────┐
│種        類│重    量│單      價│價                值│
├──────┼────┼─────┼──────────┤
│黑格        │二十二斤│九十元    │一千九百八十元      │
├──────┼────┼─────┼──────────┤
│班頭、赤翅  │二十五斤│一百十元  │二千七百五十元      │
├──────┼────┼─────┼──────────┤
│紅古        │二十六斤│五十五元  │一千四百三十元      │
├──────┼────┼─────┼──────────┤
│紅魽、紅雞、│五斤    │一百五十元│七百五十元          │
│青雞        │        │          │                    │
└──────┴────┴─────┴──────────┘
附錄本案論罪科刑法條全文：
刑法第三百五十四條：毀棄、損壞前二條以外之他人之物，或致令不堪用，足以生損
                    害於公眾或他人者，處二年以下有期徒刑、拘役或五百元以下
                    罰金。


司法院資訊處製作；財團法人民間司法改革基金會備份。
